最高法院民事裁定　　　　　　　　　　111年度台上字第415號
上　訴　人　王志宏
訴訟代理人　吳磺慶律師
被 上訴 人　吳家綺
上列當事人間請求塗銷所有權移轉登記事件，上訴人對於中華民
國110年10月19日臺灣高等法院第二審判決（108年度上易字第54
0號），提起上訴，本院裁定如下：
    主  文
上訴駁回。
第三審訴訟費用由上訴人負擔。
    理  由
按上訴第三審法院，非以原判決違背法令為理由，不得為之。又
提起上訴，上訴狀內應記載上訴理由，表明原判決所違背之法令
及其具體內容，暨依訴訟資料合於該違背法令之具體事實，其依
民事訴訟法第469條之1規定提起上訴者，並應具體敘述為從事法
之續造、確保裁判之一致性或其他所涉及之法律見解具有原則上
重要性之理由。同法第467條、第470條第2 項定有明文。而依同
法第468 條規定，判決不適用法規或適用不當者，為違背法令；
依同法第469 條規定，判決有該條所列各款情形之一者，為當然
違背法令。是當事人提起上訴，如以同法第469 條所列各款情形
為理由時，其上訴狀或理由書應表明該判決有合於各該條款規定
情形之具體內容，及係依何訴訟資料合於該違背法令之具體事實
。如依同法第468 條規定，以原判決有不適用法規或適用法規不
當為理由時，其上訴狀或理由書應表明該判決所違背之法令條項
，或有關解釋字號，或成文法以外之習慣或法理等及其具體內容
，暨係依何訴訟資料合於該違背法令之具體事實，並具體敘述為
從事法之續造、確保裁判之一致性或其他所涉及之法律見解具有
原則上重要性之理由。上訴狀或理由書如未依上述方法表明，或
其所表明者與上開法條規定不合時，即難認為已合法表明上訴理
由，其上訴自非合法。本件上訴人對於原判決提起上訴，雖以該
判決違背法令為由，惟核其上訴理由狀所載內容，係就原審認定
訴外人吳雅芳擅自拿取被上訴人之身分證及原登記為被上訴人所
有坐落新竹縣○○市○○段000地號土地、權利範圍100000分之1
915及其上同段889建號即門牌號碼○○街000巷0弄0號4樓、權利
範圍全部之建物（含共有部分，下稱系爭房地）之所有權狀、租
約，及騙取被上訴人之印鑑章、印鑑證明，偕同冒充被上訴人之
婦女，無權代理將系爭房地出售，於民國106年5月15日所有權移
轉登記與上訴人，被上訴人不承認吳雅芳之無權代理行為，其亦
無足使上訴人信吳雅芳有代理權之行為，難認被上訴人有何過失
侵害上訴人意思決定自由致其受有財產上損害，且上訴人既非將
買賣價金交付被上訴人，亦未證明有支出系爭房地裝潢費用，則
被上訴人請求塗銷系爭房地所有權移轉登記，洵屬正當。上訴人
請求給付新臺幣（下同）411萬4,232元本息，並就其中326萬2,2
66元為同時履行抗辯，均非可採等取捨證據、認定事實之職權行
使，指摘其為不當，並就原審已為論斷者，泛言未論斷或論斷矛
盾，而非表明該判決所違背之法令及其具體內容，暨依訴訟資料
合於該違背法令之具體事實，亦未具體敘述為從事法之續造、確
保裁判之一致性或其他所涉及之法律見解具有原則上重要性之理
由，難認其已合法表明上訴理由。依首揭說明，應認其上訴為不
合法。
據上論結，本件上訴為不合法。依民事訴訟法第481條、第444條
第1項、第95條、第78條，裁定如主文。
中    華    民    國   111    年    1     月    26    日
                      最高法院民事第八庭
                          審判長法官  陳  玉  完  
                                法官  周  舒  雁  
                                法官  陳  麗  玲  
                                法官  謝  說  容  
                                法官  黃  書  苑  
本件正本證明與原本無異
                                      書  記  官 
中    華    民    國   111    年    2     月    14    日